<!DOCTYPE html PUBLIC "-//W3C//DTD XHTML 1.0 Transitional//EN" "http://www.w3.org/TR/xhtml1/DTD/xhtml1-transitional.dtd">
<html xmlns="http://www.w3.org/1999/xhtml">
<head>
	<meta http-equiv="Content-Type" content="text/html; charset=iso-8859-1" />
	<title>Ymmärrä suomea</title>
	<style type="text/css" media="all">@import "css/styles.css";</style>
	<script type="text/javascript" src="swfobject.js"></script>
</head>
<body class="font-medium">
	<div id="main-wrapper">
		<div id="topbar"></div>
		<div id="main-menu">
			<table cellspacing="0" cellpadding="0" border="0" class="add-links"><tr>
				<td class="item"><img class="raquo" src="i/raquo.gif" alt="" height="7" width="4" /><a href="/ymmarra/index.php?moduli=sanakirja">Sanakirja</a></td>
				<td class="item"><img class="raquo" src="i/raquo.gif" alt="" height="7" width="4" /><a href="/ymmarra/index.php?moduli=verbit">Verbiluettelo</a></td>
				<td class="item"><img class="raquo" src="i/raquo.gif" alt="" height="7" width="4" /><a href="/ymmarra/index.php?moduli=kielioppi">Kielioppi</a></td>
			</tr></table>
			<table cellspacing="0" cellpadding="0" border="0"><tr>
				<td class="item"><img class="raquo" src="i/raquo.gif" alt="" height="7" width="4" /><a href="/ymmarra/index.php">Etusivu</a></td>
				<td class="item"><img class="raquo" src="i/raquo.gif" alt="" height="7" width="4" /><a href="/ymmarra/index.php?moduli=tekstit">Lukutekstit</a></td>
			</tr></table>
		</div>
		<div id="content">
			<table cellspacing="0" cellpadding="0" border="0" id="content-wrapper"><tr>
				<td>
					<div id="left-menu">
												<div class="header-verb"><span>Verbit</span></div>
						<div class="menu">
								<div class="init"><a href="/ymmarra/index.php?moduli=verbit&kirjain=a">A</a></div>
								<div class="init"><a href="/ymmarra/index.php?moduli=verbit&kirjain=e">E</a></div>
								<div class="init"><a href="/ymmarra/index.php?moduli=verbit&kirjain=h">H</a></div>
								<div class="init"><a href="/ymmarra/index.php?moduli=verbit&kirjain=i">I</a></div>
								<div class="init"><a href="/ymmarra/index.php?moduli=verbit&kirjain=j">J</a></div>
								<div class="init"><a href="/ymmarra/index.php?moduli=verbit&kirjain=k">K</a></div>
								<div class="init"><a href="/ymmarra/index.php?moduli=verbit&kirjain=l">L</a></div>
								<div class="init"><a href="/ymmarra/index.php?moduli=verbit&kirjain=m">M</a></div>
								<div class="init"><a href="/ymmarra/index.php?moduli=verbit&kirjain=n">N</a></div>
								<div class="init"><a href="/ymmarra/index.php?moduli=verbit&kirjain=o">O</a></div>
								<div class="init"><a href="/ymmarra/index.php?moduli=verbit&kirjain=p">P</a></div>
								<div class="init"><a href="/ymmarra/index.php?moduli=verbit&kirjain=r">R</a></div>
								<div class="init"><a href="/ymmarra/index.php?moduli=verbit&kirjain=s">S</a></div>
								<div class="init"><a href="/ymmarra/index.php?moduli=verbit&kirjain=t">T</a></div>
								<div class="init"><a href="/ymmarra/index.php?moduli=verbit&kirjain=u">U</a></div>
								<div class="init"><a href="/ymmarra/index.php?moduli=verbit&kirjain=v">V</a></div>
								<div class="init"><a href="/ymmarra/index.php?moduli=verbit&kirjain=y">Y</a></div>
								<div class="init"><a href="/ymmarra/index.php?moduli=verbit&kirjain=Ä">Ä</a></div>
						</div>					</div>
				</td>
				<td>
					<div id="main-content">
						<div id="path">
							<a href=".">Etusivu</a> &gt; <a href="/ymmarra/index.php?moduli=verbit&kirjain=V">V</a>						</div>
													<h1>VAROITTAA</h1>
						<table cellspacing="0" cellpadding="0" border="0">
							<tr>
								<td colspan="2" style="padding-bottom:10px;"><strong>Aktiivin indikatiivi</strong></td>
							</tr>
							<tr>
								<td><pre>PREESENS                   
minä      varoitan         
sinä      varoitat         
hän       varoittaa        
me        varoitamme       
te        varoitatte       
he        varoittavat      

PASSIIVI
          varoitetaan      

IMPERFEKTI                 
         varoitin          
         varoitit          
         varoitti          
         varoitimme        
         varoititte        
         varoittivat       

PASSIIVI
         varoitettiin      

PERFEKTI
olen     varoittanut       
olet     varoittanut       
on       varoittanut       
olemme   varoittaneet      
olette   varoittaneet      
ovat     varoittaneet      

PASSIIVI
on       varoitettu        

PLUSKVAMPERFEKTI
olin     varoittanut      en 
olit     varoittanut      et 
oli      varoittanut      ei 
olimme   varoittaneet     emme 
olitte   varoittaneet     ette 
olivat   varoittaneet     eivät 

PASSIIVI
oli      varoitettu       ei 
</pre></td>
								<td>&nbsp;&nbsp;&nbsp;</td>
								<td><pre>     KIELTOMUOTO
     en        varoita
     et        varoita
     ei        varoita
     emme      varoita
     ette      varoita
     eivät     varoita


     ei        varoiteta

   
 en        varoittanut
 et        varoittanut
 ei        varoittanut
 emme      varoittaneet
 ette      varoittaneet
 eivät     varoittaneet


 ei         varoitettu


en      ole varoittanut
et      ole varoittanut
ei      ole varoittanut
emme    ole varoittaneet
ette    ole varoittaneet
eivät   ole varoittaneet


ei      ole varoitettu


   ollut  varoittanut
   ollut  varoittanut
   ollut  varoittanut
 olleet varoittaneet
 olleet varoittaneet
olleet varoittaneet


   ollut  varoitettu
</pre></td>
							</tr>
						</table>
						<table cellspacing="0" cellpadding="0" border="0">
							<tr>
								<td colspan="2" style="padding-bottom:10px;"><strong>Aktiivin konditionaali</strong></td>
							</tr>
							<tr>
								<td><pre>PREESENS 
minä     varoittaisin     en 
sinä     varoittaisit     et 
hän      varoittaisi      ei 
me       varoittaisimme   emme 
te       varoittaisitte   ette 
he       varoittaisivat   eivät 

PASSIIVI
         varoitettaisiin  ei 

PERFEKTI
olisin   varoittanut     en 
olisit   varoittanut     et 
olisi    varoittanut     ei 
olisimme varoittaneet    emme 
olisitte varoittaneet    ette 
olisivat varoittaneet    eivät 

PASSIIVI
olisi    varoitettu      ei 
</pre></td>
								<td>&nbsp;&nbsp;&nbsp;</td>
								<td><pre> 
         varoittaisi
         varoittaisi
         varoittaisi
       varoittaisi
       varoittaisi
      varoittaisi


         varoitettaisi


olisi    varoittanut
olisi    varoittanut
olisi    varoittanut
olisi  varoittaneet
olisi  varoittaneet
olisi varoittaneet


olisi    varoitettu
</pre></td>
							</tr>
						</table>
						<table cellspacing="0" cellpadding="0" border="0">
							<tr>
								<td colspan="2" style="padding-bottom:10px;"><strong>Aktiivin potentiaali</strong></td>
							</tr>
							<tr>
								<td><pre>PREESENS
minä     varoittanen     en 
sinä     varoittanet     et 
hän      varoittanee     ei 
me       varoittanemme   emme 
te       varoittanette   ette 
he       varoittanevat   eivät 

PASSIIVI
         varoitettaneen  ei 

PERFEKTI
lienen   varoittanut      en 
lienet   varoittanut      et 
lienee   varoittanut      ei 
lienemme varoittaneet     emme 
lienette varoittaneet     ette 
lienevät varoittaneet     eivät 

PASSIIVI
lienee   varoitettu       ei 
</pre></td>
								<td>&nbsp;&nbsp;&nbsp;</td>
								<td><pre> 
         varoittane
         varoittane
         varoittane
       varoittane
       varoittane
      varoittane


         varoitettane


   liene varoittanut
   liene varoittanut
   liene varoittanut
 liene varoittaneet
 liene varoittaneet
liene varoittaneet


   liene varoitettu
</pre></td>
							</tr>
						</table>
						<table cellspacing="0" cellpadding="0" border="0">
							<tr>
								<td colspan="2" style="padding-bottom:10px;"><strong>Aktiivin imperatiivi</strong></td>
							</tr>
							<tr>
								<td><pre>PREESENS

(sinä)   varoita          älä 
(hän)    varoittakoon     älköön 
(me)     varoittakaamme   älkäämme 
(te)     varoittakaa      älkää 
(he)     varoittakoot     älkööt 

PASSIIVI
         varoitettakoon   älköön 

PERFEKTI

ole      varoittanut      älä 
olkoon   varoittanut      älköön 
olkaamme varoittaneet     älkäämme 
olkaa    varoittaneet     älkää 
olkoot   varoittaneet     älkööt 

PASSIIVI

olkoon   varoitettu       älköön 
</pre></td>
								<td>&nbsp;&nbsp;&nbsp;</td>
								<td><pre> 

        varoita
     varoittako
   varoittako
      varoittako
     varoittako


     varoitettako



ole       varoittanut
olko   varoittanut
olko varoittaneet
olko    varoittaneet
olko   varoittaneet



olko   varoitettu
</pre></td>
							</tr>
						</table>
						<table cellspacing="0" cellpadding="0" border="0">
							<tr>
								<td colspan="2" style="padding-bottom:10px;"><strong>Verbin nominaalimuodot</strong></td>
							</tr>
							<tr>
								<td><pre>I INFINITIIVI              

Lyhyempi muoto:            
         varoittaa         

Pitempi muoto:             
         varoittaakseni    
         varoittaaksesi
         varoittaakseen
         varoittaaksemme
         varoittaaksenne
         varoittaakseen

III  INFINITIIVI           

inessiivi    varoittamassa 
elatiivi     varoittamasta 
illatiivi    varoittamaan  
adessiivi    varoittamalla
abessiivi    varoittamatta 
instruktiivi varoittaman   
                           
Passiivi
instruktiivi varoitettaman 
                           
                           
</pre></td>
								<td>&nbsp;&nbsp;&nbsp;</td>
								<td><pre> II INFINITIIVI

 inessiivi    varoittaessa
 instruktiivi varoittaen

 Passiivi
 inessiivi    varoitettaessa






   IV INFINITIIVI

   nominatiivi  varoittaminen
   partitiivi   varoittamista
     

   I PARTISIIPPI
   aktiivi      varoittava 
   passiivi     varoitettava

   II PARTISIIPPI
   aktiivi      varoittanut
   passiivi     varoitettu
</pre></td>
							</tr>
						</table>

					</div>
				</td>
			</tr></table>		</div>
		<div id="footer"><a href="http://www.oph.fi/"><img src="i/oph_logo_ymmarrasuomea.gif" width="157" height="35" alt="OPH" /></a></div>
	</div>
</body>
</html>
